【裁判字號】    94,訴,7549
【裁判日期】    950217
【裁判案由】    侵權行為損害賠償
【裁判全文】
臺灣臺北地方法院民事判決              94年度訴字第7549號
原      告  乙○○
訴訟代理人  岳珍律師
被      告  甲○○○○○○○○.
訴訟代理人  丙○○
上列當事人間因被告私行拘禁請求損害賠償案件，原告提起刑事
附帶民事訴訟，經本院刑事庭以94年度附民字第 218號裁定移送
前來，本院於民國95年1月24日言詞辯論終結，判決如下：
    主      文
被告應給付原告壹拾萬伍仟柒佰貳拾元，及自民國九十四年九月
二十一日起至清償日止，按年息百之五計算之利息。
原告其餘之訴駁回。
訴訟費用由被告負擔二分之一，餘由原告負擔。
本判決第一項得假執行。
原告其餘假執行之聲請駁回。
    事實及理由
一、原告起訴主張：兩造原為男女朋友關係，因被告懷疑原告另
    有男友而心生嫉妒，於民國93年11月17日凌晨 1時許，知原
    告自其友人戴仁和位於台北市○○○路 178號10樓住處離去
    時，即開車至該住處 1樓之大門口，見原告後即手持棒球棒
    毆擊原告，並以腳踹原告，隨即將原告拖進登記為原告所有
    、實際由被告使用之 2E-7638自用小客車內並加以恫嚇，被
    告旋即將原告載往其位於桃園縣平鎮市○○路666巷1之2號8
    樓住處，剝奪原告之行動自由。被告到達上開住處後，更對
    原告拳打腳踢，並不時抓原告甩牆、撞床，並而用微燙之熨
    斗燙原告左臉，及用剪刀剪原告左側頭髮，再基於殺人之犯
    意，以手機充電器電線勒住原告脖子，但因原告用雙手保護
    脖子正面，始未造成不幸，直至翌日上午3、4時許，被告載
    原告至台北市○○○路 178號欲找戴仁和理論，經警員前來
    處理，原告始得脫困。原告遭被告長達26小時之虐待，使原
    告於事發後罹患不典型情緒疾病、創傷性症候群，身心遭受
    重大創痛，爰依民法第184條、第195條之規定請求精神慰撫
    金，並聲明：被告應給付原告新台幣（下同）300 萬元，及
    自起訴狀繕本送達被告翌日起至清償日止按年息5%計算之利
    息。
二、被告主張原告請求金額過高，且兩造間於94年1月6日曾達成
    和解，不應再行提起民事請求，並聲明請求駁回原告之訴及
    其假執行之聲請。
三、兩造不爭執之事實：被告於93年11月17日毆打原告，遭成原
    告左側臉頰、兩側上臂、大腿、後背、臀部瘀血、左眼外側
    鞏膜出血，兩造於94年1月6日達成和解，約定於被告支付原
    告105,720元後，原告撤回對被告之告訴，並由原告將前述
    汽車行照正本交給被告 (見卷內第24頁)。
四、按「和解，當事人如以他種之法律關係或以單純無因性之債
    務約束等，替代原有之法律關係而成立者，為屬於創性之和
    解；倘以原來而明確之法律關係為基礎而成立者，則屬認定
    性之和解。以原來明確之法律關係為基礎而成立之和解，僅
    有認定效力，債權人非不得依原來之法律關係，訴請債務人
    給付，祇法院不得為與和解結果相反之認定而已。」，最高
    法院 88年台上字第143號判決要旨參照。準此，若債權人已
    與債務人就同一基礎事實達成訴訟外和解，並同意債務人願
    清償之金額，該債權人嗣雖非不能以同一基礎事實提起訴訟
    ，惟其所得請求之金額，即應受原和解金額之拘束，以尊重
    契約之自由。經查：本件原告既不否認曾於94年1月6日與被
    告就其本件所指述之侵權行為事實達成訴訟外和解，並同意
    以105,720 元為和解金額，則參諸前述說明，原告本件所得
    請求之賠償之金額，即僅應以105,720 元為限。原告雖主張
    上述和解並未就精神慰撫金部分達成和解，惟查：原告主張
    精神慰撫金所由生之侵權行為事實，與和解書所確認之侵權
    行為事實相同等情，既為原告所不爭執，依此，即堪認原告
    於書立系爭和解書時，已認定其願以105,720 元為損害賠償
    之總金額，原告於認定以105,720 元為賠償總金額後，再提
    起本件訴訟，即應受該金額之限制，原告主張精神慰撫金未
    和解云云，容有誤會。
五、從而，原告依民法第184條第1項、第195條第1項請求被告賠
    償款105,720元，並自94年9月21日（即起訴狀繕本送達被告
    之翌日）起至清償日止，按年息5%計算之利息，為有理由，
    其超過該部分之主張，尚屬無據，應予駁回。又本件為所命
    給付未逾50萬元之判決，乃依民事訴訟法第389條第 1項第5
    款之規定，依職權宣告假執行，原告就該部分願供擔保之聲
    請，乃贅為聲請。又原告遭駁回之部分，其假執行之聲請已
    失所依附，應併駁回。
六、訴訟費用負擔之依據：訴訟法第79條。
中    華    民    國    95    年    2     月    17    日
                    民事第六庭    法  官  詹駿鴻
以上正本係照原本作成
如對本判決上訴，須於判決送達後20日內向本院提出上訴狀
中    華    民    國    95    年    2     月    17    日
                                  書記官  官碧玲


司法院資訊處製作；財團法人民間司法改革基金會備份。
